

Contact

06 15 57 10 97 bruno.dahlem2@gmail.com

Permis A et B, véhiculé Mobilité: Rennes, Rennes-Nord, Fougères, Saint-Malo, Dinan, Avranches

https://www.linkedln.com/in/bruno-dahlem-05b283229/

https://github.com/Brunod32 https://brunod32.github.io/portfolioBruno/

Compétences

Langages

- PHP / Symfony
- Java / Spring
- SQL (MySQL, PostgreSQL)
- HTML / CSS / JavaScript / Bootstrap

IDE

- VS Code
- Suite JetBrains
- Eclipse / Spring Tools Stuite

Soft Skills

- Gestion du Stress
- Sens de l'organisation
- Curiosité
- Travail en équipe
- Rigueur
- Autonomie

Langues

Anglais (compris)
Espagnol (scolaire)
Allemand (apprentissage)

Centres d'intérêt

Coach équipe de foot enfants Musique Course à pied Moto Projectionniste bénévole Lecture

Bruno Dahlem

Concepteur Développeur d'Applications

Après 17 années à exercer dans le commerce et l'éducation nationale, j'ai acquis de bonnes aptitudes relationnelles et de communication. Désireux de travailler dans un domaine qui me convient mieux, je me suis reconverti dans le Développement Web.

J'occupe actuellement le poste de Développeur Web - Salesforce Commerce Cloud pour le Groupe Beaumanoir.

Projets

Application Java Spring Boot / VueJS

Application de gestion de divers médias (livres, musique...) https://github.com/Brunod32/mamediatheque.git

Application Symfony

Application de gestion de contenu (carnet de pèches, photo...) https://lecarnetdepechedetom.herokuapp.com/

Application front-end

Réalisation d'un site de mini jeux en HTML/CSS/JavaScript https://brunod32.github.io/minijeujs/

Formations

O Titre RNCP - Concepteur Développeur d'Applications Alternance EPSI - Groupe Beaumanoir

01/09/2023 - 14/09/2024

POEC Développeur Java - ENI Rennes

23/12/2022 - 30/03/2023

Titre RNCP - Développeur Web et Web Mobile Studi - Digital Campus Live (formation à distance)

28/09/2020 - 13/03/2023

Maitrise de Droit privé - Université de Rennes 1
Juin 2003

Expériences professionnelles

O Développeur Web - Groupe Beaumanoir

01/09/2023 - Aujourd'hui

Assistance d'éducation - Collège public Combourg

01/09/2018 - 31/08/2022

Manager de Rayon - Super U Tinténiac

19/10/2009 - 26/09/2017

Gestion du secteur liquide d'un magasin de 3000m²

Technico-commercial - Sas Eller - Ploeren

01/02/2009 - 16/10/2009

Prospection et suivi de clientèle. Assitance Technique.

Manager de Rayon - Super U Rennes Sarah Bernhardt

23/02/2004 - 08/11/2008

Gestion du secteur liquide d'un magasin de 3000m²